【裁判字號】    98,易,498
【裁判日期】    980930
【裁判案由】    竊盜
【裁判全文】
臺灣雲林地方法院刑事判決               98年度易字第498號
公  訴  人  臺灣雲林地方法院檢察署檢察官
被      告  丙○○
            甲○○
                    （另案於臺灣雲林第二監獄執行中）
上列被告等因竊盜案件，經檢察官提起公訴（98年度偵字第3970
號），本院於準備程序進行中，因被告等就被訴事實均為有罪之
陳述，經告知簡式審判程序意旨，並聽取公訴人及被告等之意見
後，改依簡式審判程序審理，判決如下：
    主      文
丙○○共同犯攜帶兇器竊盜罪，累犯，處有期徒刑柒月，扣案之
破壞剪貳支、鋁製長桿陸支均沒收之。又犯未指定犯人誣告罪，
累犯，處拘役拾日，如易科罰金，以新臺幣壹仟元折算壹日。
甲○○共同犯攜帶兇器竊盜罪，累犯，處有期徒刑玖月，扣案之
破壞剪貳支、鋁製長桿陸支均沒收之。
    事實及理由
一、按被告丙○○、甲○○所犯係死刑、無期徒刑、最輕本刑為
    3 年以上有期徒刑以外之罪，其於準備程序就被訴事實為有
    罪之陳述，經告知簡式審判程序之旨，並聽取其等與公訴人
    之意見後，本院認無不得或不宜改依簡式審判程序進行之情
    事，依刑事訴訟法第273 條之1 第1 項、第284 條之1 規定
    ，裁定進行簡式審判程序，並依同法第310 條之2 規定準用
    同法第454 條之規定，製作略式判決書。
二、本案被告之犯罪事實，引用如附件起訴書所載，並補充更正
    如下：
  (一)起訴書犯罪事實欄第8 行所載「2 人推由丙○○把風，由甲
    ○○手持破壞剪及鋁製長型桿竊取前開電桿線上之電線」部
    分，補充為「2 人共同基於意圖為自己不法所有之犯意聯絡
    ，推由丙○○把風，甲○○手持破壞剪及鋁製長型桿竊取前
    開電桿線上之電線」等語。
  (二)起訴書犯罪事實欄第15行所載「竟於98年7 月2 日6 時許，
    至雲林縣虎尾分局元長派出所謊報其所有之前開自小客車失
    竊」部分，補充更正為「竟基於未指定犯人誣告之犯意，於
    98年7 月2 日下午2 時15分許（起訴書誤載為6 時），前往
    雲林縣警察局虎尾分局元長分駐所，向承辦員警謊報其所有
    之車牌號碼IL-9282 號自小客車於98年7 月1 日晚上10時30
    許，停放在雲林縣元長鄉○○路2-26號公墓旁，而於翌日（
    即98年7 月2 日）上午6 時10分許發現遭竊」等語。
  (三)被告於所誣告之案件尚未有人經刑事裁判確定前，在檢察官
    偵查中及本院審理時自白前揭誣告犯行。
三、本案被告之犯罪證據，引用如附件起訴書所載，並補充：被
    告丙○○、甲○○於本院之自白。
四、論罪科刑之理由：
  (一)按刑法第321 條第1 項第3 款之攜帶兇器竊盜罪，係以行為
    人攜帶兇器竊盜為其加重條件，此所謂兇器，其種類並無限
    制，凡客觀上足對人之生命、身體、安全構成威脅，具有危
    險性之兇器均屬之（最高法院79年臺上字第5253號判例參照
    ）。查扣案之長型桿共6 支，均為黑色鋁製材質、無法伸縮
    ，長度均在114-119 公分之間，直徑則為2 公分至3.2 公分
    間，接頭呈螺旋狀、粗細不一，可組合一起；另破壞剪2支
    ，各為紫色、黑色把柄，全長均約40公分，皆鐵製材質，前
    端呈錐型狀，可開啟，前緣均另焊接長約23公分之鐵條，業
    經本院勘驗明確，並製有勘驗筆錄足參，以該等砰起剪均可
    剪斷電纜線，足認質地堅硬，依社會一般觀念均足以對人之
    生命、身體安全構成威脅，在客觀上顯然具有危險性，應屬
    兇器。
  (二)核被告丙○○、甲○○持破壞剪剪斷電纜線之所為，均係犯
    刑法第321 條第1 項第3 款之攜帶兇器加重竊盜罪。核被告
    丙○○明知其所有之上開自小客車並未失竊，卻向雲林縣警
    察局北港分局元長分駐所謊報失竊之所為，係犯刑法第171
    條第1 項之未指定犯人之誣告罪。被告丙○○於所誣告之案
    件尚未有人經刑事裁判確定前，在檢察官偵查中及本院審理
    時自白上開誣告犯行，爰依刑法第172 條規定減輕其刑。
  (三)按竊盜罪既遂或未遂之判斷，係以物之原持有支配關係之破
    壞，與新持有支配關係之建立與否為判斷之依據，即他人之
    物尚未入行竊者之實力支配下，則為未遂。被告2 人雖未將
    竊得之電纜線搬運上車即失風而逃離現場，惟該電纜線既已
    經被告甲○○剪落在地，並堆置在旁，隨時可以搬運上車離
    開，該電纜線顯已脫離台電公司之支配管領範圍，而置於被
    告2 人實力支配之下，依前說明，被告2 人之所為，已屬竊
    盜既遂，附此敘明。
  (四)被告2 人就上開攜帶兇器加重竊盜犯行，有犯意之聯絡及行
    為之分擔，為共同正犯。
  (五)被告丙○○、甲○○各有如起訴書犯罪事實欄所載之前科紀
    錄，有臺灣高等法院被告前案紀錄表各1 份在卷可憑，其等
    於受有期徒刑執行完畢後，5 年以內故意再犯有期徒刑以上
    之本罪，均為累犯，依刑法第47條第1 項規定，皆加重其刑
    ，並就被告丙○○所涉未指定犯人誣告罪部分，先加後減之
    。
  (六)被告丙○○所犯上開2 罪，犯意各別，行為互異，應分論併
    罰。
  (七)本院審酌被告丙○○、甲○○現各正值34、33歲之壯年，竟
    竊取他人財物，無視法紀，尊重他人財產權觀念薄弱，亦影
    響社會治安，且被告丙○○明知上開車輛並未失竊，為脫免
    刑責，向警察機關謊報遭竊，徒浪費國家偵查及司法訴訟資
    源，並使不特定人有刑事追訴之風險，惟念甲○○犯後在檢
    察官偵查中雖否認犯行，然於本院審理時即時知錯，坦白不
    諱，丙○○迭自警詢、偵查及本院審理時均坦承犯行，並供
    出甲○○，態度尚佳，且丙○○參與本案之程度較甲○○輕
    微等一切情狀，各量處如主文所示之刑，並就丙○○量處拘
    役刑部分，諭知易科罰金之折算標準。
四、扣案之破壞剪2 支、鋁製長型桿6 支，均係被告甲○○所有
    供竊盜所用之物，業據被告甲○○供承在卷核與丙○○所述
    相符，在共犯責任範圍內，併依刑法第38條第1 項第2 款規
    定，均予以宣告沒收之。
據上論斷，依應刑事訴訟法第273 條之1 第1 項、第299 條第1
項前段，刑法第28條、第321 條第1 項第3 款、第171 條第1 項
、第172 條、第47條第1 項、第41條第1 項前段、第38條第1 項
第2 款，刑法施行法第1 條第1 項、第2 項前段，判決如主文。
本案經檢察官乙○○到庭執行職務。
中    華    民    國    98    年    9     月    30    日
                  刑事第二庭    法  官  曾鴻文
以上正本證明與原本無異。
如不服本判決應於收受判決後10日內向本院提出上訴書狀，並應
敘述具體理由；其未敘述上訴理由者，應於上訴期間屆滿後20日
內向本院補提理由書（均須按他造當事人之人數附繕本）。「切
勿逕送上級法院」。
                                書記官  顏錦清
中    華    民    國    98    年    9     月    30    日
附錄本案論罪科刑法條全文：
中華民國刑法第171條第1項：
未指定犯人，而向該管公務員誣告犯罪者，處1 年以下有期徒刑
、拘役或3 百元以下罰金。
中華民國刑法第321條第1項：
犯竊盜罪而有左列情形之一者，處6 月以上、5 年以下有期徒刑
：
一、於夜間侵入住宅或有人居住之建築物、船艦或隱匿其內而犯之者。
二、毀越門扇、牆垣或其他安全設備而犯之者。
三、攜帶兇器而犯之者。
四、結夥三人以上而犯之者。
五、乘火災、水災或其他災害之際而犯之者。
六、在車站或埠頭而犯之者。


司法院資訊處製作；財團法人民間司法改革基金會備份。
